【裁判字號】    89,易,676
【裁判日期】    890717
【裁判案由】    贓物
【裁判全文】
臺灣桃園地方法院刑事判決                          八十九年度易字第六七六號
    公訴人  臺灣桃園地方法院檢察署檢察官
    被  告  甲○○
右列被告因贓物案件，經檢察官提起公訴（八十八年度偵字第一三一六六號），本院
判決如左：
        主  文
甲○○無罪。
        理  由
一、本件公訴意旨略以：被告甲○○明知車號Ｖ四─四０三五號之自用小客車係贓物
    ，竟於民國（下同０八十八年六月間，在桃園縣大溪鎮瑞源里番子寮地區，向年
    籍姓名不詳綽號「阿賢」之人收受該車後使用，因認被告涉有刑法第三百四十九
    條第一項之收受贓物罪嫌云云。
二、按「犯罪事實應依證據認定之，無證據不得推定其犯罪事實」，刑事訴訟法第一
    百五十四條定有明文。
三、訊據被告堅決否認右揭犯行，辯稱：當天係「阿賢」自行駕駛上開自用小客車前
    來找伊聊天，後因該自用小客車拋錨無法啟動，「阿賢」始將上開自用小客車停
    放在其住處巷口處，伊不會駕駛自用小客車，亦未有自「阿賢」處收受上開自用
    小客車使用等語。經查：被告雖曾於警訊中供稱「（據丁○○指稱八十八年六月
    二十日下午十七時左右，你開車載陳某由健行路行走時，路邊停放Ｖ四─四０三
    五號喜美白色自小客車未懸掛該車車牌，你即告訴他該車車牌就懸掛在Ｌ九─四
    三三三號車體上，有無此事？）我沒有告訴他車牌懸掛在那裡，只有告訴他這部
    車我有使用過，車子有毛病，朋友借去使用，我告訴他還是不聽，結果車子丟棄
    在這裡而已（見偵查卷第十五頁）」、「（你有無使用過Ｖ四─四０三五號喜美
    白色自小客車？）有的（見偵查卷第十六頁）」、「（該車你由何處得來？）我
    一位綽號叫『阿賢』的朋友欠我錢，交給我開的（見偵查卷第十六頁）」云云，
    僅堪認定被告曾使用過上開Ｖ四─四０三五號自用小客車過而已，而非被告「收
    受贓物」之犯行，且被告於本院審理時亦已改稱「八十八年六月間有跟阿賢Ｖ四
    ─四０三五號車，阿賢約二十五、六歲，我收到該車時，不知道是贓車，阿賢將
    車開到我家時，因故障所以放在我家（見本院卷八十九年四月七日筆錄）」、「
    因為該車故障放在我家門前，我並無使用該車，該車鎖匙及駕照我也沒有拿，後
    來該車車牌不見了（見本院卷八十九年四月七日筆錄）」、「（丁○○在警訊時
    說你有開Ｖ四─四０三五號車，是以Ｌ九─四三三三號改懸？）沒有（見本院卷
    八十九年四月七日筆錄）」、「（為何於警訊說「阿賢」把該車交給你，是因為
    「阿賢」欠你錢？）我不會開車，「阿賢」確實有欠我錢但沒有交車給我（見本
    院卷八十九年六月三十日筆錄）」等語，核與證人「阿賢」即乙○○於本院審理
    時證稱「（認識被告甲○○？）認識，我跟他是朋友（見本院卷八十九年六月三
    十日筆錄）」、「（對起訴書之犯罪事實有何意見？）我是跟張朝風借Ｖ四─四
    ○三五，我是跟我表哥張朝風一起去找甲○○談天，當天下午回去時因車子電瓶
    沒電，將車停在甲○○住處門前，車鑰匙我拿回去放，我們即坐計程車回去，過
    幾天我有告訴丙○○，他說要我和他一起牽回來，大概乙個星期我與張朝風有回
    去看，結果車子不見，我有問甲○○車子他有沒有看到，他說不知道還要我去報
    警，後來我們就去報警，我的綽號叫阿賢（見本院卷八十九年六月三十日筆錄）
    」及證人即Ｖ四─四三五五號車主丙○○到院證稱「（對證人乙○○所述有何意
    見？）沒有（見本院卷八十九年六月三十日筆錄）」、「我的鎖匙均放在櫃子上
    ，家人要用均可使用，我媽曾告訴我我表弟於八十八年六月有開出去過，但他回
    家後並沒有把車開回（見本院卷八十九年六月二十二日筆錄）」、「表弟以前來
    來跟我借車，借過即還，後來在失竊前一個月有跟我媽拿鎖匙開走，當天他晚上
    回來，他並沒有把車開回，他說車子壞，第二天人即跑掉，後來一個月後我才去
    報案，當天他有把鎖匙拿回，放在放鎖匙櫃子裡，他告訴我車子放在龍潭女監附
    近，我有去找，並沒有找到，後來我姊發現在龍潭中興派出所附近找到（見本院
    卷八十九年六月二十二日筆錄）」、「我沒有去找，因我表弟說車放在朋友家附
    近（見本院卷八十九年六月二十二日筆錄）」等語相符，足認上開Ｖ四─四三五
    五號自用小客車係丙○○所有，而由乙○○於八十八年六月間向丙○○之母借用
    後，即駕駛上開自用小客車載同張朝風一同前往被告桃園縣龍潭鄉住處聊天，惟
    因乙○○與張朝風二人當天下午欲離去時，發現上開自用小客車無法發動而拋錨
    ，故逕將上開自用小客車停放在被告住處巷口處，再攜帶上開自用小客車之鑰匙
    返家等情，應堪認定，則上開自用小客車顯非屬「阿賢」即乙○○因財產犯罪所
    得之「贓物」，至為顯然，且被告迭次於本院審理時改稱乙○○未曾於右揭時地
    交付上開自用小客車予他等語，亦核與證人乙○○到院證述情節相符，足認被告
    於右揭時地亦無自「阿賢」即乙○○處收受上開自用小客車乙輛之行為，亦堪認
    定。雖被告前曾於警訊中供稱其曾使用過上開自用小客車云云，亦係被告此部分
    所為是否涉有其他刑事犯罪而已，應由臺灣桃園地方法院檢察署檢察官另案偵查
    ，而與本案公訴人起訴所稱「收受贓物」罪無關，至為顯然。此外，復查無其他
    積極事證足資證明被告於右揭時地確有自「阿賢」即乙○○處收受上開自用小客
    車贓物之行為，自屬不能證明被告犯罪，應依刑事訴訟法第三百零一條第一項規
    定，諭知無罪之判決。
據上論斷，應依刑事訴訟法第三百零一條第一項，判決如主文。
本案經檢察官張尹敏到庭執行職務。
中      華      民      國      八十九    年      七    月    十七    日
                          臺灣桃園地方法院刑事第四庭
                              法  官  林  晏  鵬
右正本證明與原本無異。
如不服本判決，應於判決送達後十日內向本院提出上訴狀( 應附繕本 )，上訴於
臺灣高等法院。
                              書記官  張  雅  慧
中        華        民        國   八十九   年   七   月    三十一    日


司法院資訊處製作；財團法人民間司法改革基金會備份。
